臺灣新竹地方法院刑事判決　　　　　　　　　　　　　九十三年度簡上字第四二號
　　上　訴　人
　　即　被　告　乙○○
右列上訴人因竊盜案件，不服本院竹北簡易庭九十三年度竹北簡字第六三號，中華民
國九十三年三月十七日第一審簡易判決（聲請簡易判決處刑案號：九十三年度偵字第
一七一四號）提起上訴，本院管轄第二審之合議庭判決如左：
    主  文
上訴駁回。
乙○○緩刑貳年，緩刑期內付保護管束。
    事  實
一、乙○○因缺錢加油，竟意圖為自己不法之所有，於民國九十三年三月八日上午十
    一時五十分許，在新竹縣湖口鄉○○村○○路七十二號新宿汽車旅館內，持客觀
    上對人之生命、身體造成威脅，可資為兇器使用之鐵鋸、鐵鎚各一支，著手竊取
    新宿汽車旅館內固定水塔鐵板上之大螺絲，尚未得手之際，即為江太陽發覺報警
    查獲而不遂，並當場扣得鐵鋸、鐵鎚各一支。
二、案經新竹縣警察局竹北分局報告臺灣新竹地方法院檢察署檢察官聲請簡易判決處
    刑。
    理  由
一、右揭事實業據上訴人即被告乙○○於警訊、偵查及本院準備程序時均坦承不諱，
    核與證人即負責管理新宿汽車旅館之甲○○、發現本件竊盜經過之江太陽於警訊
    中之陳述相符，並有查獲現場照片八幀、扣案之鐵鋸、鐵鎚各一支在卷可資佐證
    ，被告上開自白堪信與事實相符，至屬可採。被告另執詞主張：九十二年四月間
    ，其因無法工作，復無親友可以投靠，逕行搬進已無營業之新宿汽車旅館，九十
    三年二月底證人江太陽夥同案外人鐘兆洪、劉乾生、綽號「阿國」等人，持虛偽
    之合約書欲將其趕離，經其識破而悻悻然離開，詎料渠等旋駕駛大型機具前往新
    宿汽車旅館拆下大門欲將之變賣牟利，經其發現報警查獲，渠等心有不甘，多次
    意圖報復，甚而曾以汽車衝撞，所幸當時係坡崁地形而逃過一劫，其因檢舉人身
    分曝光又受外力威脅，身無分文才持鐵鋸、鐵鎚竊取上開大螺絲，俾換取油錢騎
    車離去，但依自由時報報導，證人江太陽、案外人鐘兆洪等人所涉竊盜案卻經不
    起訴處分，其對此深感不平而提起上訴等語。經查，九十三年二月下旬新宿汽車
    旅館確實遭人破壞大門竊盜，業經證人甲○○於本院審理時結證在卷，堪信屬實
    ，惟證人甲○○並未陳稱證人江太陽涉入該案，且經本院以證人江太陽之年籍、
    身分證字號查詢刑事前科，證人江太陽自八十年迄今毫無任何偵查起訴或不起訴
    處分之紀錄，亦有臺灣高等法院被告全前案紀錄表一份附卷可憑，是被告所述新
    宿汽車旅館先前遭竊一節固為實情，但證人江太陽牽涉其中，經被告檢舉後又挾
    怨報復等情，尚乏積極證據可供憑信。況且，他人先前竊盜新宿汽車旅館大門之
    刑事案件是否起訴，與本件被告得否竊取新宿汽車旅館內之物品，實屬二事，其
    間不具有必然性，更無從以他人之刑事案件起訴與否而得解免被告本件竊盜之刑
    責。再者，縱令被告曾因不明人士騷擾而欲離開新宿汽車旅館，然離開方式非僅
    騎乘機車一種而已，步行離去亦可，倘被告選擇騎車離去，當缺錢加油時，自應
    循正當、合法途徑取得金錢，實無任意竊盜新宿汽車旅館內大螺絲之理。尤其，
    被告所述遭不明人士騷擾之狀態，並無證據證明於本件竊盜行為時仍持續進行中
    ，是被告所陳，尚與刑法第二十四條關於緊急避難之規定不相符合。綜上各情，
    本案事證明確，被告攜帶兇器竊盜犯行堪可認定，應予依法論科。
二、被告所持以竊盜之鐵鋸、鐵鎚各一支，均為鐵製器械，客觀上對人之生命、身體
    足以造成威脅，均屬於兇器。核被告乙○○所為，係犯刑法第三百二十一條第二
    項、第一項第三款之攜帶兇器竊盜未遂罪。原審引用上開法條及刑法第二十六條
    前段、第四十一條第一項前段、罰金罰鍰提高標準條例第一條前段、第二條之規
    定，量處被告有期徒刑四月，如易科罰金以三百元折算一日，並敘明扣案之鐵鋸
    、鐵鎚，因被告否認為其所有，亦無證據可供佐證係被告所有之物，而不併予宣
    告沒收，其認事、用法、量刑均無違誤，應予維持。上訴人以上揭理由指摘原判
    決而提起上訴，如前所述，並無理由，應予駁回。次查，被告素行良好，前未曾
    受有期徒刑以上刑之宣告，有臺灣高等法院被告全國前案紀錄表、臺灣新竹地方
    法院檢察署刑案資料查註紀錄表各一份存卷可參，被告雖因一時失慮致罹罪章，
    但證人甲○○於本院審理時業已陳稱：被告犯後不但打電話道歉，且主動表示願
    意幫忙看顧新宿汽車旅館，待其覓妥工作後，亦曾事先電話告知無法繼續看管，
    其以新宿汽車旅館管理人之身分願意原諒被告等語，又參以被告現有正當工作，
    有銘晟機械工業社出具之在職證明書、秦岱股份有限公司之員工薪資明細表各一
    紙存卷可考，被告經此科刑之宣告，今後應益知慎戒，信無再犯之虞，本院審酌
    後認其刑之宣告以暫不執行為適當，爰併諭知緩刑二年，以啟自新，且為收緩刑
    之效，併宣告於緩刑期間內付保護管束。
三、被告經合法傳喚，無正當理由不到庭，有審理傳票送達回證一紙在卷可按，爰不
    待其陳述，依據刑事訴訟法第三百七十一條之規定，逕行判決。
據上論斷，應依刑事訴訟法第四百五十五條之一第一項、第三項、第三百六十八條、
第三百七十一條，刑法第七十四條第一款、第九十三條第一項，判決如主文。
本案經檢察官丙○○到庭執行職務
中      華      民      國    九十三    年      七      月      七      日
                                    臺灣新竹地方法院刑事第五庭
                                            審判長法  官  陳健順
                                                  法  官  楊惠芬
                                                  法  官  李珮瑜
右正本證明與原本無異。
不得上訴。
                                                  書記官  龔紀亞
中      華      民      國    九十三    年      七      月      七      日
附錄本案論罪法條：
刑法第三百二十一條：
犯竊盜罪而有左列情形之一者，處六月以上、五年以下有期徒刑：
一  於夜間侵入住宅或有人居住之建築物、船艦或隱匿其內而犯之者。
二  毀越門扇、牆垣或其他安全設備而犯之者。
三  攜帶兇器而犯之者。
四  結夥三人以上而犯之者。
五  乘火災、水災或其他災害之際而犯之者。
六  在車站或埠頭而犯之者。
前項之未遂犯罰之。
